# Acta de Reunión 04/03

<MDXLayout>
  <img src="https://github.com/ispp-2324-ocial/KB/blob/main/assets/Texto_Ocial.png?raw=true" alt="Texto_Ocial" className="img-centered img-custom-height" />
</MDXLayout>

# ISPP 2024

## Feedback clase 6 de Febrero

### 06-02-2024

### Repositorio: [https://github.com/ispp-2324-ocial](https://github.com/ispp-2324-ocial)

### Web: [https://ocial.es](https://ocial.es)

### Grupo 2

### Miembros 

- Adrián Romero Flores 
- Ramón José Guerrero Romero 
- Aitor Rodríguez Dueñas 
- Fernando Jesús Fernández 
- Francisco Manuel Villalobos Páez 
- Horacio García Lergo 
- Juan José Gómez Borrallo 
- Iñigo Ruíz Marchueta 
- Jesús Zambrana Guerra 
- Eduardo Pizarro López 
- Paula Peña Fernández 
- José Carlos Ortiz Gutiérrez 
- Carlos Varela Soult 
- Raúl Montalbán Martín 

 

# Índice 

- [Acta de Reunión 04/03](#acta-de-reunión-0403)
- [ISPP 2024](#ispp-2024)
  - [Feedback clase 6 de Febrero](#feedback-clase-6-de-febrero)
    - [06-02-2024](#06-02-2024)
    - [Repositorio: https://github.com/ispp-2324-ocial](#repositorio-httpsgithubcomispp-2324-ocial)
    - [Web: https://ocial.es](#web-httpsociales)
    - [Grupo 2](#grupo-2)
    - [Miembros](#miembros)
- [Índice](#índice)
- [Historial de versiones](#historial-de-versiones)
- [Introducción](#introducción)
  - [Asistentes](#asistentes)
  - [Agenda](#agenda)
  - [Feedback a corregir](#feedback-a-corregir)
  - [Observaciones](#observaciones)
  - [Próxima Reunión](#próxima-reunión)

 

# Historial de versiones 

| Nombre de la versión | Cambios | 
|-------------------------|-------------------------| 
| v1.0 | Redacción acta de la reunión| 

 

# Introducción 

Se convoca una reunión para el lunes 04/03/2024 con **hora inicio** 11.25h y **hora fin** 11.55h en discord. El motivo de la reunión es **Feedback dado en la clase de hoy.** 

 

## Asistentes 

- Adrián Romero  
- Ramón J. Guerrero  
- Aitor Rodríguez  
- Francisco Villalobos  
- Horacio García Lergo  
- Juan José Gómez  
- Iñigo Ruíz  
- Jesús Zambrana  
- Eduardo Pizarro  
- Paula Peña  
- Carlos Varela  
- José Carlos Ortiz 
- Fernando Fernandez
- Raul Montalban

 

## Agenda  

 

1. **Bienvenida y apertura de la reunión**  

2. **Ver feedback**  


 

## Feedback a corregir 

-  Hacer milestone mas grande.
-  Dejamos los mismos objetivos propuestos la semana pasada.
-  Semana Santa no se trabaja a no ser que sea para recuperar horas.
-  La presentación del próximo martes la hace Adrian. (Paula la va a dejar preparada y dara un guión)
-  Fernando va a realizar un video para el Test (Se haran con PLayWith o algo así)
-  Corregir que en el mapa se quedan todas las ubicaciones.

 

## Observaciones  

N/A 

## Próxima Reunión  

Fecha: por definir 

Hora:  por definir

Lugar:  discord 

---  

 

*Firma: Juan José Gómez Borrallo y Ramón José Guerrero Romero* 

 

 